【裁判字號】    99,抗,1574
【裁判日期】    991116
【裁判案由】    假扣押
【裁判全文】
臺灣高等法院民事裁定                  99年度抗字第1574號
抗  告  人  將林實業股份有限公司
法定代理人  吳景達
相  對  人  崴仕登股份有限公司
法定代理人  宋錫元
上列抗告人因與相對人崴仕登股份有限公司間假扣押事件，對於
中華民國99年7月7日臺灣臺北地方法院99年度裁全字第2110號所
為裁定提起抗告，本院裁定如下：
    主  文
原裁定廢棄。
相對人在原法院之聲請駁回。
聲請及抗告費用由相對人負擔。
    事實及理由
一、按債權人就金錢請求或得易為金錢請求之請求，欲保全強制
    執行者，得聲請假扣押；又假扣押，非有日後不能強制執行
    或甚難執行之虞者，不得為之；又請求及假扣押之原因應釋
    明之；前項釋明如有不足，而債權人陳明願供擔保或法院認
    為適當者，法院得定相當之擔保，命供擔保後為假扣押，民
    事訴訟法第522條第1項、第523條第1項、第526條第1項、第
    2項定有明文。依上開規定可知，債權人聲請假扣押，應就
    其請求及假扣押之原因加以釋明，該項釋明如有不足，而債
    權人陳明願供擔保或法院認為適當者，法院得定相當之擔保
    ，命供擔保後為假扣押；惟若債權人就其請求及假扣押之原
    因未予釋明，縱債權人陳明願供擔保，亦難認足補釋明之欠
    缺，其聲請自屬不能准許。
二、相對人在原法院聲請意旨略以：抗告人滯欠伊賠償款新台幣
    (下同)49萬5,000元，迄不給付，近日電話催討，抗告人均
    置之不理，據友人轉述抗告人正將所有財產搬移隱匿，致日
    後有不能強制執行或甚難執行之虞云云，並提出訂購合約書
    、採購單以為釋明。原法院令相對人供擔保後，准予在49萬
    5000元範圍內為假扣押。
三、抗告人不服原法院裁定，提起抗告，抗告意旨略以：相對人
    向抗告人訂購1000只手錶，抗告人依訂購合約規格及交付期
    限完成製作，相對人卻拒絕受領。2010年5月相對人要求更
    改商標，迄今仍未提出商標授權證明書；此批手錶1000只，
    尚存放工廠倉庫，並無隱匿財產情事；伊投入大筆資金，一
    再催促相對人履行，均無音訊，損害抗告人三十多年商譽，
    爰依法提起抗告等語。
四、查相對人以據友人轉述抗告人正將所有財產搬移隱匿，致日
    後有不能強制執行或甚難執行之虞等情，並未提出相關佐證
    以釋明。又相對人所提上開書證，充其量僅足釋明其對抗告
    人之請求，並不能釋明抗告人有何隱匿財產或變賣財產逃匿
    之情事。則相對人既不能釋明其假扣押之原因，雖相對人陳
    明願供擔保，仍不能以之代釋明，依前揭說明，相對人所為
    本件聲請不應准許。從而，原法院所為准予假扣押之裁定，
    即有未洽，抗告意旨指摘原裁定不當，聲明廢棄，為有理由
    ，應予准許。爰裁定如主文。
中    華    民    國    99    年    11    月    16    日
                    民事第十三庭
                        審判長法  官  林金村
                              法  官  陳秀貞
                              法  官  周祖民
正本係照原本作成。
不得再抗告。
中    華    民    國    99    年    11    月    18    日
                              書記官  蕭進忠

司法院資訊處製作；財團法人民間司法改革基金會備份。
